# 关于应收账款的坏账计提

提问人：zjt1993 时间：2022-10-27 16:11:21
求助陈版！！！想了解如果公司采用个别认定法认为不需要计提坏账，但是企业没有相关的资料佐证，是否需要将采用个别认定法的金额纳入到组合法中区计提坏账！！！！！如果需要这么执行，是否有相关的准则或者政策规定的原文，麻烦给一下链接，是在是找不打了。。。。哭求。。。

回答人：chenyiwei
既然采用个别认定法，那就说明企业管理层认为该款项的信用风险特征不同于其他应收款项，可要求企业管理层提供这方面的认定证据。如果有认定证据，那么按照常理，也可以同时获取对其可收回金额的测算资料。
反之，如果个别认定的支持性证据不足，表明采用个别认定的证据不足，则只能并入相关组合。